臺灣高等法院民事判決
111年度上字第763號
上  訴  人  申正    


            莊榮兆  
被  上訴人  臺灣桃園地方檢察署

法定代理人  俞秀端  
被   上訴人 李佩宣  
追加  被告  林常智  
            法官學院
法定代理人  張升星  
上列當事人間請求損還賠償等事件，上訴人對於中華民國111年4
月8日臺灣桃園地方法院111年度訴字第532號第一審判決提起上
訴，並為訴之追加，本院不經言詞辯論，判決如下：
    主  文
上訴及追加之訴均駁回。
第二審訴訟費用（含追加之訴部分）由上訴人負擔。
    理  由
一、按原告之訴，依其所訴之事實，在法律上顯無理由者，法院
    得不經言詞辯論，逕以判決駁回之，民事訴訟法第249條第2
    項第2款定有明文。所謂原告之訴，依其所訴之事實，在法
    律上顯無理由者，係指依原告於訴狀內記載之事實觀之，不
    經調查，即可認其訴在法律上顯然不能獲得勝訴之判決者而
    言。此項規定依同法第463條於第二審程序準用之。是對於
    當事人之上訴，不經言詞辯論逕以判決駁回之者，則指當事
    人聲明上訴之事項，在法律上顯無理由之情形。次按，公務
    員因故意違背對於第三人應執行之職務，致第三人受損害者
    ，負賠償責任，民法第186條第1項前段固定有明文，惟國家
    賠償法對於有審判或追訴職務之公務員，於國家賠償法第13
    條另有特別規定，須以上開公務員因執行職務侵害人民自由
    或權利，就其參與審判或追訴案件犯職務上之罪，經判決有
    罪確定為要件。
二、本件上訴人對原判決不服提起上訴，並追加原審法官林常智
    及法官學院為被告，其主張略以：被上訴人臺灣桃園地方法
    院檢察署（下稱桃園地檢署）檢察官李佩宣於民國110年11
    月5日偵查庭意圖為同署檢察官改為律師之訴外人魏雯祈偽
    造文書案件脫罪，且不准上訴人莊榮兆更正筆錄，竟怒逼法
    警拖出莊榮兆至偵查庭，剝奪其續行告訴代理人之權利。被
    上訴人桃園地檢署未命李佩宣於110年度賠議字第2號案件迴
    避並移送偵辦，已難期有公平之情事而生損害甚鉅，被上訴
    人應連帶給付上訴人新臺幣（下同）公義1元免利息，於8大
    電視及4大報刊登道歉啟事3日。追加被告即原審法官林常智
    未就應調查之證據調查，且誤用62年台上字第845號判例而
    駁回上訴人之訴等語，並減縮聲明（見本院卷第65頁）：㈠
    原判決全部廢棄；㈡請判決被上訴人與追加被告各賠1元。
三、查上訴人係主張被上訴人李佩宣為桃園地檢署檢察官，追加
    被告林常智為原審法官，分別於執行檢察官偵查職務及於原
    審執行審判職務時，有前揭侵害其權利之行為，核係對於職
    司追訴職務、審判職務之公務員，所為職務行使之爭執，其
    性質難認屬民事私權之爭執。又依首揭說明，有審判或追訴
    職務之公務員，因執行職務侵害人民自由或權利，就其參與
    審判或追訴案件犯職務上之罪，經判決有罪確定者，始有國
    家賠償法規定之適用。上訴人雖主張李佩宣、林常智有前揭
    執行職務侵害其權利之行為，惟並未舉出其二人有因而犯職
    務上之罪經判決有罪確定之事實及證據，故亦難認上訴人得
    依國家賠償法規定對李佩宣、林常智做何請求。至上訴人主
    張被上訴人桃園地檢署及追加被告法官學院應負賠償責任部
    分，亦未具體敘明有何符合上開國家賠償規定之要件，或有
    何其他民事私權之爭執事實，則其請求被上訴人、追加被告
    各賠償1元，在法律上顯難認有理由，均應予駁回。從而，
    原審就上訴人對被上訴人請求部分，依民事訴訟法第249條
    第2項第2款規定，以上訴人之訴顯無理由，判決駁回上訴人
    之訴，並無不當。上訴意旨指摘原判決不當，求予廢棄改判
    ，顯難認有理。爰不經言詞辯論程序，逕以判決駁回上訴人
    之上訴及追加之訴。　　
四、據上論結，本件上訴及追加之訴均顯無理由，依民事訴訟法
    第449條第1項、第463條、第249條第2項第2款、第78條、第
    85條第1項前段，判決如主文。 
中　　華　　民　　國　　111 　年　　7 　　月　　29　　日
                  民事第二十五庭
                      審判長法  官  謝碧莉
                            法  官  林晏如
                            法  官  林俊廷
正本係照原本作成。
不得上訴。
中　　華　　民　　國　　111 　年　　7 　　月　　29　　日
  　　　　　　　　　　　　　書記官  葉國乾